# 收到政府土地返还

提问人：221y 时间：2017-08-19 18:07:01
最近审计发现一家旅游开发公司收到政府返还的土地款一个多亿，企业现在只挂了一个往来，问后期怎么处理。一般我们自用的话是做递延收益，然后按土地年限摊销确认营业外收入。现在麻烦的是，企业打算将来建成办公楼以后只有一小部分自己使用，其余都将出售，出售时要如何处理？请教各位，指点指点

回答人：chenyiwei
同样是确认为递延收益。日后非自用部分出售时，按照所结转的销售成本占该办公楼开发成本的比例从递延收益结转损益。对应于自用部分的补助款仍按常规方法处理。

提问人：221y 时间：2017-08-20 22:02:37
是可以冲减成本吗

回答人：chenyiwei
如果该企业对日常活动相关政府补助的列报采用净额法，则可以。